臺灣高雄地方法院民事裁定
109年度消債清字第84號
聲  請  人  李坤進  
0000000000000000

代  理  人  呂帆風律師
上列當事人因消費者債務清理事件聲請清算，本院裁定如下：
    主  文
聲請人李坤進自中華民國一百零九年九月十五日下午四時起開始
清算程序。
命司法事務官進行本件清算程序。
    理  由
一、聲請意旨略以：伊因無能力清償債務，於民國106年間聲請
    更生，經本院以106年度消債更字第83號裁定開始更生程序
    ，所提出之更生方案經本院以107年度司執消債更更一字第4
    號裁定認可，自107年11月14日起每月清償新臺幣（下同）2
    5,000元，目前清償至108年10月14日，惟聲請人遭公司資遣
    ，且經濟不景氣及年邁，難以覓得新工作，爰依消費者債務
    清理條例聲請開始清算等語。
二、按更生方案經法院裁定認可確定後，債務人因不可歸責於己
    之事由，致履行有困難者，得聲請法院裁定延長其履行期限
    ；債務人有前項履行困難情形者，法院得依其聲請裁定開始
    清算程序，消費者債務清理條例第75條第1項前段、第5項定
    有明文。又法院開始清算程序之裁定，應載明其年、月、日
    、時，並即時發生效力；法院裁定開始更生或清算程序後，
    得命司法事務官進行更生或清算程序；必要時，得選任律師
    、會計師或其他適當之自然人或法人一人為監督人或管理人
    ，亦為同條例第83條第1項、第16條第1項所明定。
三、經查：
  ㈠聲請人前經本院以106年度消債更字第83號裁定開始更生程序
    ，並經司法事務官以107年度司執消債更更一字第4號裁定認
    可更生方案為：自認可更生方案裁定確定後之次月起，以每
    1個月為1期，6年共計72期，每期清償25,000元，業經本院
    調取106年度消債更字第83號及107年度司執消債更更一字第
    4號卷宗查證屬實。
  ㈡次查，聲請人名下無財產，107年及108年度申報所得各為513
    ,871元、473,433元（均為力得企業有限公司薪資所得），
    惟勞工保險於108年12月31日自力得企業有限公司退保，並
    以非自願離職為由，109年1月22日至同年4月20日期間3個月
    領取就保失業給付共82,440元（每個月27,480元），續請10
    9年4月21日至同年5月20日失業給付如經審查符合規定將核
    付1個月27,480元（最長得領取9個月失業給付 ），未領取
    社會局補助等情，有離職證明書（本案卷第6頁）、存摺（
    本案卷第7至8頁）、稅務電子閘門財產所得調件明細表（本
    案卷第22至23頁、本案卷第28頁）、高雄市政府社會局社會
    福利資訊料查詢表（本案卷第18至20頁）、力得企業有限公
    司函覆雇主資遣員工通報名冊（本案卷第25頁）、勞動部勞
    工保險局函（本案卷第26頁）在卷可參。本院衡酌聲請人現
    年53歲，自102年1月起即任職力得企業有限公司，於108年1
    2月遭資遣後，迄今均無再投保勞工保險紀錄（見本案卷第3
    6頁），是認聲請人至今確有可能仍無法覓得固定之工作，
    而無薪資所得收入，致無法履行每月清償25,000元之更生方
    案，聲請人上述主張，應屬可信，堪認聲請人係因不可歸責
    於己之事由，致履行更生方案有困難。
四、綜上所述，聲請人既係因不可歸責於己之事由，致履行更生
    方案有困難，其依消費者債務清理條例第75條第5項規定聲
    請本院裁定開始清算程序，應屬有據，爰裁定如主文所示。
中　　華　　民　　國　　109 　年　　9 　　月　　15　　日
                  民事庭　法　官  　賴寶合
以上正本係照原本作成。
本裁定不得抗告。
中　　華　　民　　國　　109 　年　　9 　　月　　15　　日
                          書記官    胡美儀